臺灣板橋地方法院刑事判決　　　　　　　　　　　　　　九十三年度交易字第七號
　　公　訴　人　臺灣板橋地方法院檢察署檢察官
　　被　　　告　甲○○
右列被告因過失傷害案件，經檢察官提起公訴（九十二年度調偵字第五五號），本院
判決如左：
    主  文
甲○○無罪。
    理  由
一、公訴意旨略稱：被告甲○○於民國九十一年五月二日二十一時二十分許，駕駛車
    號ＣＬ－二八一三號自小客車沿臺北縣板橋市○○路往土城方向行駛，行經板橋
    市○○路與館前東路口欲左轉館前東路，本應注意汽車行駛交叉路口，轉彎時應
    由轉彎車讓直行車先行，並隨時採取必要之安全措施，且依當時情形，並無不能
    注意之情事，竟疏於注意，未讓直行車先行而冒然左轉，適與駕駛車號為ＬＭ－
    一○一號營業小客車而直行在板橋市○○路往中和方向行駛亦疏未注意車前狀況
    之告訴人丙○○發生碰撞，致告訴人丙○○受有左胸、右下肢、左顳部挫傷及紅
    腫之身體傷害，因認被告涉有刑法第二百八十四條第一項前段之過失傷害罪嫌。
二、公訴意旨認被告涉有前開傷害罪嫌，係以告訴人丙○○之指述、廣川醫院驗傷診
    斷書、車損相片及臺灣省臺北縣區車輛行車事故鑑定委員會北鑑字第九一○六七
    二號鑑定意見書等為其主要論據。訊據被告甲○○堅決否認有何過失傷害犯行，
    辯稱：伊當時沿著民族路是行駛在最內側車道，快到館前東路口時，號誌是紅燈
    ，最內側車道有兩部計程車停在那裡，伊有減速要停下來，但還沒停下來時燈號
    就變綠燈，伊遂隨前車魚貫左轉館前東路，伊聽到對向有緊急煞車，伊停住時才
    被對方撞到，告訴人車子的車頭撞到伊車子的右前葉子板，右前車門靠近葉子板
    處也有受損，因該路口是先開放伊所行駛車道綠燈十五秒後，才開放對向車道即
    告訴人車道行駛，伊有充分時間左轉，告訴人絕對是闖紅燈；且車禍發生後，伊
    和告訴人都有到警察局，當時告訴人看起來並沒有受傷等語。
三、按犯罪事實應依證據認定之，無證據不得認定犯罪事實；又不能證明被告犯罪者
    ，應諭知無罪之判決，刑事訴訟法第一百五十四條第二項、第三百零一條第一項
    分別定有明文。又按告訴人之告訴，係以使被告受刑事訴追為目的，是其陳述是
    否與事實相符，仍應調查其他證據以資審認，最高法院著有五十二年台上字第一
    三○○號判例可資參照。經查：
  (一)本件告訴人丙○○固提出其於案發翌日（九十一年五月三日）至廣川醫院就診時
    之驗傷診斷書，驗傷診斷書上記載告訴人左胸挫傷疼痛、右下肢挫傷瘀腫三×三
    公分、左顳部三×三公分挫傷紅腫，但查，告訴人於案發當日晚上即在臺北縣政
    府警察局海山分局海山派出所接受警詢，依警詢筆錄所載，告訴人並未指述其有
    因本次車禍以致受傷之情事，僅稱「頭有點昏」。當時處理本件車禍案件之警員
    乙○○所製作之道路交通事故補充資料表上，亦載明告訴人無受傷情形。又依證
    人乙○○於本院審理時到庭證稱：告訴人有說他車禍後頭暈暈的，我記得他有摸
    著頭，當時告訴人沒有說要告對方傷害，也沒有聽他說要去醫院驗傷或就醫，印
    象中他沒有說哪裡受傷或哪裡痛等語，益可見告訴人指其因本次車禍以致受有左
    顳部三×三公分挫傷紅腫等傷害，真實性堪疑。
  (二)告訴人雖堅指其當時車行燈光號誌是綠燈，稱：當時被告車子前面有好幾部車子
    左轉過去，已經過了，伊緊急煞車讓他們過去，伊就停在那裡，被告車子從最右
    邊的車道左轉過來撞伊的車子，被告的右車頭從伊的左車頭衝過去，伊車頭全毀
    云云，然查，依卷附被告當時所駕駛之自用小客車與告訴人營業小客車之車損情
    形，可見告訴人營業小客車之車頭受損嚴重，撞擊力道應是自正面而來，反觀被
    告之自用小客車之受損位置是在右前葉子板附近，即其撞擊力道應是來自於右前
    側，如依告訴人所指其車已停下後遭左轉中之被告車輛撞擊，當不致於會造成告
    訴人車輛車頭正面受損如此嚴重。本件告訴人車輛車頭正面受損如此嚴重，應是
    其以正面撞擊被告車輛而受反作用力所致，故告訴人指稱其車已停下後遭左轉中
    之被告車輛撞擊云云，難以採信。
  (三)況查，本件案發路口為圓綠早開二時相運作，第一時相為民族路綠燈（往土城方
    向直行、左轉）早開十五秒後，民族路雙向綠燈五十五秒，黃燈三秒，紅燈二秒
    ；第二時相為區運路與館前東路對開三十秒綠燈，黃燈三秒，紅燈二秒等情，有
    臺北縣政府九十二年八月二十一日北府交工字第○九二○五一三二二四號函一件
    在卷可按，故倘若被告當時是在早開十五秒綠燈內左轉，因民族路對向車道仍為
    紅燈，被告遵循燈光號誌左轉以致發生前揭碰撞，應難認有何違反注意義務之過
    失可言。至於告訴人雖指案發當時其車行燈光號誌是綠燈（亦即被告車道早開十
    五秒可優先左轉之時間已過），但因並無任何其他證據足以認告訴人此部分指述
    屬實，自難遽然採信。至於卷附之臺灣省臺北縣區車輛行車事故鑑定委員會北鑑
    字第九一○六七二號鑑定意見書雖認「甲○○駕駛自小客車左轉未讓直行車先行
    為肇事主因。丙○○駕駛營小客車未注意車前狀況為肇事次因」，但因本案被告
    當時確有可能是在早開之十五秒綠燈內左轉，倘如此則難謂其有何違反注意義務
    之過失情事，既不能排除上揭可能性，依罪疑惟輕之原則，不得遽為不利於被告
    之認定。此外，復查無其他積極證據足資證明被告有何公訴人所指之過失傷害犯
    行，既不能證明被告犯罪，爰依法諭知無罪之判決。
據上論斷，應依刑事訴訟法第三百零一條第一項，判決如主文。
本案經檢察官楊仲農到庭執行職務。
中　　　華　　　民　　　國　　九十三　　年　　　七　　　月　　 二十 　　日
                                臺灣板橋地方法院交通法庭
                                    審判長法  官  王屏夏
                                          法  官  陳鴻清
                                          法  官  戴嘉清
右正本證明與原本無異
如不服本判決應於送達後十日內向本院提出上訴狀
                                          書記官  許千士
中　　　華　　　民　　　國　　九十三　　年　　　七　　　月　　 二十 　　日
